【裁判字號】    99,易,309
【裁判日期】    990820
【裁判案由】    竊盜
【裁判全文】
臺灣基隆地方法院刑事判決               99年度易字第309號
公  訴  人  臺灣基隆地方法院檢察署檢察官
被      告  甲○○
上列被告因竊盜案件，經檢察官提起公訴（99年度偵字第825 號
），被告於準備程序進行中，就被訴事實為有罪之陳述，經本院
合議庭裁定由受命法官獨任進行簡式審判程序，判決如下：
本院判決如下：
    主  文
甲○○共同結夥三人以上，攜帶兇器，毀越安全設備竊盜，處有
期徒刑拾月。
    犯罪事實
一、甲○○前因竊盜案件，經臺灣板橋地方法院以91年度判決判
    處有期徒刑8 月，嗣經上訴，由臺灣高等法院以91年度上易
    字第2059號判決判處上訴駁回而告確定，於93年1 月13日執
    行完畢（不構成累犯）。
二、甲○○、李品儀及張森中（李品儀、張森中所涉竊盜部分，
    由檢察官另案偵辦中）3 人係為朋友，民國98年12月1 日上
    午某時，渠等因缺錢花用，乃基於意圖為自己不法所有之犯
    意聯絡，由李品儀駕駛車號225—A2 號營小客車並搭載甲○
    ○及張森中自臺北至基隆尋找作案目標；同日上午10時許，
    渠等駕車途經基隆市○○區○○路30之7 號3 樓陳啟祥住處
    附近時，乃推派張森中先行下車察看確認該處是否適合行竊
    ，嗣張森中判斷可行後，乃由李品儀留於車內把風接應，張
    森中則夥同甲○○攜帶客觀上足以對人之生命、身體、安全
    造成威脅而可作為兇器使用之螺絲起子、活動扳手前往前開
    陳啟祥3 樓住處，由甲○○負責於樓梯間把風，張森中則持
    螺絲起子破壞陳啟祥住處之鐵門門鎖之安全設備後進入屋內
    （侵入住宅部分，未據告訴），並竊取陳啟祥所有之小花形
    狀之純金耳飾1 對（價值約新臺幣（下同）1 萬元）、純金
    項鍊3 條（男用型扁平鎖鍊、女用花型及女用墜型小花V 形
    狀，總價約為12萬元）、純金手鍊3 條（三辦幸運草型2 條
    、類似三辦幸運草型1 條，總價值約2 萬元）、金戒指2 個
    （玫瑰花型及類似立體花型各1 個，共價值約1 萬元）、男
    用天梭手錶1 只（價值約3 、4 萬元）等財物得逞。嗣於98
    年12月1 日上午11時30分許，為下班返回住處之陳啟祥所發
    覺並報警究辦，為警循線查獲而查悉上情。
二、案經基隆市警察局第二分局報告臺灣基隆地方法院檢察署檢
    察官偵查起訴。
    理  由
一、本件被告所犯者非為死刑、無期徒刑、最輕本刑為3 年以上
    有期徒刑之罪或高等法院管轄第一審案件，其於準備程序進
    行中，先就被訴事實為有罪之陳述，經告知其簡式審判程序
    之旨，並聽取公訴人及被告之意見後，本院依刑事訴訟法第
    273 條之1 第1 項之規定，裁定由受命法官獨任進行簡式審
    判程序，且依同法第273 條之2 規定，簡式審判程序之證據
    調查，不受第159 條第1 項、第161 條之2 、第161 條之3
    、第163 條之1 及第164 條至第170 條規定之限制，合先敘
    明。
二、前揭犯罪事實業據被告甲○○於本院準備程序、審理中坦承
    不諱，核與證人即被害人陳啟祥、張雅萍於警詢時之證述內
    容相符，並有現場監視器照片17張附卷可佐，足認被告甲○
    ○自白與事實相符，應堪採信，本件被告所為竊盜犯行之事
    證明確，應依法論科。
三、按刑法第321 條第1 項第3 款之攜帶兇器竊盜罪，係以行為
    人攜帶兇器竊盜為其加重條件，此所謂兇器，其種類並無限
    制，凡客觀上足對人之生命、身體、安全構成威脅，具有危
    險性者均屬之，且祇須行竊時攜帶此種具有危險性之兇器為
    已足，並不以攜帶之初有行兇之意圖為必要，亦不以使用為
    必要（最高法院79年臺上字第5253號判例、92年臺上字第36
    69號判決要旨參照）；又同條第1 項第2 款之「門扇」專指
    門戶而言，而所謂「其他安全設備」，指門扇牆垣以外，依
    通常觀念足認防盜之一切設備而言，如門鎖、窗戶、冷氣孔
    、房間門或通往陽臺之門即屬之。查本案被告甲○○夥同共
    犯張森中持螺絲起子、活動扳手至前開被害人陳啟祥住處，
    並由共犯張森中以螺絲起子破壞被害人陳啟祥住處之鐵門門
    鎖後，進入屋內行竊，該螺絲起子既可破壞門鎖，堪認係為
    質地堅硬之物品，而與活動扳手皆屬客觀上已足對人之生命
    、身體、安全構成威脅之「兇器」。是核被告甲○○所為，
    係犯刑法第321 條第1 項第2 款、第3 款、第4 款結夥三人
    攜帶兇器毀越安全設備之加重竊盜罪。被告甲○○與共犯張
    森中、李品儀、就上開犯行有犯意聯絡及行為分擔，為共同
    正犯。爰審酌被告甲○○正值青壯之年，不思以正當方式取
    得財物，竟因缺錢花用即夥同共犯張森中、李品儀，竊取他
    人之財物，侵害他人之財產安全，所為顯不可取，而被告甲
    ○○前有竊盜前科，又再次犯案，顯見其經上開刑事追訴、
    處罰之教訓，仍不知尊重他人財產權，自不宜輕縱，惟念及
    被告甲○○犯後坦承犯行，且於本案之分工係為把風，情節
    較輕等一切情狀，量處如主文所示之刑，以資儆懲。至公訴
    意旨雖認被告甲○○之犯罪情節非輕，於前案不知警惕，而
    請從重量處被告甲○○有期徒刑1年，惟本院審酌上情後，
    認檢察官上開求刑猶嫌過重，應以主文所示之刑為適當，併
    予敘明。
四、至被告或共犯於本次竊盜犯行所用或預備供犯罪之用之螺絲
    起子、活動扳手並未扣案，復無證據證明上開工具係為被告
    或共犯所有之物，且未滅失而仍存在，兼衡以上開工具亦非
    違禁物等情，爰不予宣告沒收，併予敘明。
據上論斷，應依刑事訴訟法第273 條之1 第1 項、第299 條第1
項前段，刑法第28條、第321 條第1 項第2 款、第3 款、第4 款
，判決如主文。
本案經檢察官乙○○到庭執行職務
中    華    民    國    99    年    8     月    20    日
                  刑事第五庭法    官  周霙蘭
以上正本證明與原本無異。
如不服本判決應於收受送達後10日內向本院提出上訴書狀，並應
敘述具體理由；其未敘述上訴理由者，應於上訴期間屆滿後20日
內向本院補提理由書(均須按他造當事人之人數附繕本)「切勿逕
送上級法院」。
中    華    民    國    99    年    8     月    20    日
                            書 記 官  莊智凱
附錄論罪法條：
中華民國刑法第321條
（加重竊盜罪）
犯竊盜罪而有左列情形之一者，處 6 月以上、 5 年以下有期徒
刑：
一、於夜間侵入住宅或有人居住之建築物、船艦或隱匿其內而犯
    之者。
二、毀越門扇、牆垣或其他安全設備而犯之者。
三、攜帶兇器而犯之者。
四、結夥三人以上而犯之者。
五、乘火災、水災或其他災害之際而犯之者。
六、在車站或埠頭而犯之者。
前項之未遂犯罰之。

司法院資訊處製作；財團法人民間司法改革基金會備份。
